臺灣臺中地方法院刑事判決
111年度易字第2280號
公  訴  人  臺灣臺中地方檢察署檢察官
被      告  楊文進


上列被告因違反性騷擾防治法案件，經檢察官提起公訴（111年
度偵字第37606號），本院判決如下：
    主    文
本件公訴不受理。
    理    由
一、公訴意旨詳如附件起訴書所載。
二、按告訴乃論之罪，告訴人於第一審辯論終結前，得撤回其告
    訴；又告訴經撤回者，法院應諭知不受理之判決，並得不經
    言詞辯論為之，刑事訴訟法第238條第1項、第303條第3款、
    第307條分別定有明文。
三、本件被告因違反性騷擾防治法案件，經檢察官提起公訴，認
    被告係犯性騷擾防治法第25條第1項之乘人不及抗拒而性騷
    擾罪，依同條第2項之規定，須告訴乃論。茲因被告與告訴
    人達成調解，並經告訴人具狀撤回告訴，有本院調解結果報
    告書、調解程序筆錄、聲請撤回告訴狀在卷可稽。揆諸前揭
    說明，爰不經言詞辯論，逕為諭知不受理之判決。
據上論斷，應依刑事訴訟法第303條第3款，第307條，判決如主
文。
本案經檢察官乙○○提起公訴。
中　　華　　民　　國　　111 　年　　12　　月　　21　　日
                  刑事第七庭    法  官  林忠澤
以上正本證明與原本無異。
如不服本判決應於收受送達後20日內向本院提出上訴書狀，並應
敘述具體理由；其未敘述上訴之理由者，應於上訴期間屆滿後20
日內向本院補提理由書（均須按他造當事人之人數附繕本）「切
勿逕送上級法院」。
告訴人或被害人如不服判決，應備理由具狀向檢察官請求上訴，
上訴期間之計算，以檢察官收受判決正本之日起算。
                                書記官  許采婕
中　　華　　民　　國　　111 　年　　12　　月　　21　　日
附件：
臺灣臺中地方檢察署檢察官起訴書
                                    111年度偵字第37606號
　　被　　　告　丙○○　男　75歲（民國00年0月0日生）
　　　　　　　　　　　　住臺中市○區○○街000巷00號
　　　　　　　　　　　　國民身分證統一編號：Z000000000號
上列被告因違反性騷擾防治法案件，已經偵查終結，認應提起公
訴，茲將犯罪事實及證據並所犯法條分敘如下：
　　　　犯罪事實
一、丙○○前因違反性騷擾防治法案件，經臺灣臺中地方法院以10
    9年度易字第3162號判處有期徒刑3月，經上訴後，復經臺灣
    高等法院臺中分院以110年度侵上易字第5號判處有期徒刑2
    月確定，於民國110年8月9日易科罰金執行完畢。丙○○係址
    設臺中市○區○○街00號房屋之房東，於111年7月18日17時56
    分許，前往該址為欲承租該址房間之甲○（代號AB000-H1111
    87號，真實姓名年籍詳卷，下稱甲○）帶看房屋。詎丙○○竟
    基於性騷擾之犯意，於該址屋內向甲○表示甲○臀部位置濕濕
    的，於甲○轉頭查看之際，丙○○即假意欲向甲○指出位置，而
    伸手以手掌觸摸甲○臀部1下，並稱「不好意思，是這裡」等
    語。甲○雖深感害怕，然因其係單獨一人前往看屋，乃故作
    鎮定，配合丙○○繼續看房，並以手機通訊軟體LINE向其友人
    陳佩妤尋求協助，要求陳佩妤打電話給甲○，陳佩妤旋打電
    話給甲○，甲○即假藉另有要事而離開現場，並打電話向陳佩
    妤陳述上情。嗣甲○報警處理，始為警循線查悉上情。
二、案經甲○訴由臺中市政府警察局第二分局報告偵辦。
　　　　證據並所犯法條
一、證據清單及待證事實：
編號 證據名稱 待證事實 1 被告丙○○於警詢時、偵查中之供述 1、坦承於上開時、地，為甲○帶看房屋之事實。 2、坦承有向甲○表示其臀部上面有2個很大的水漬，並彎著腰指著她的水漬之事實。惟辯稱：伊沒有碰到告訴人的屁股等語。 2 證人即告訴人甲○於警詢時、偵查中之證述 全部犯罪事實。 3 證人陳○○於偵查中之證述 1、證稱甲○當時傳訊息給伊，請伊3分鐘後打給他，伊打給甲○，甲○接起來就說「好，我知道，我現在在看房子，我知道耽誤到時間，我現在就趕快離開」等語，伊當時一頭霧水，但伊想應該是甲○看房子有一些狀況出現，她才自己在那邊說話，後來甲○傳訊息給伊，說她在看房子，房東騷擾她。後來甲○離開現場之後，就打電話給伊，說房東一直對她碰肩膀、碰手臂，要走樓梯時，房東就說這裡好像有東西不好意思，就伸手碰甲○的屁股之事實。 2、甲○跟伊陳述這件事情時感覺很委屈有一點慌，還沒有平靜下來，講到最後還有哭之事實。 4 告訴人之手機通話紀錄、車輛詳細資料報表、告訴人甲○與證人陳佩妤之LINE對話記錄、性騷擾防治法申訴表、案發現場監視錄影畫面 佐證全部犯罪事實。 5 被告刑案資料查註紀錄表 證明被告係累犯之事實。 
二、核被告所為，係犯性騷擾防治法第25條第1項之性騷擾罪嫌
    。查被告有如犯罪事實欄所載犯罪科刑執行情形，有本署刑
    案資料查註紀錄表在卷可參，其於刑之執行完畢後5年內，
    故意再犯本件有期徒刑以上之罪，為累犯，請依刑法第47條
    第1項規定加重其刑。
三、依刑事訴訟法第251條第1項提起公訴。
　　此　致
臺灣臺中地方法院
中　　華　　民　　國　 111　　年　　10　　月　　26　　日
                              檢　察　官　乙○○　
本件正本證明與原本無異
中　　華　　民　　國　 111　　年　　11　　月　　2 　　日
                              書  記  官   許芳萍
附錄本案所犯法條全文
性騷擾防治法第25條
意圖性騷擾，乘人不及抗拒而為親吻、擁抱或觸摸其臀部、胸部
或其他身體隱私處之行為者，處 2 年以下有期徒刑、拘役或科
或併科新臺幣 10 萬元以下罰金。
前項之罪，須告訴乃論。